---
title: "Solucionario Nº 2"
subtitle: "Curso: POL304 - Estadística para el análisis político 2"
author: "Jefes de práctica: Wendy Adrianzén, Airam Bello y Chiara Zamora"
date: "Ciclo 2024-1"
output:
  html_document:
    toc: true
    toc_float: true
    df_print: paged
    theme: cosmo
    highlight: tango
---

```{r}
library(readr)
PL2 <- read_csv("https://docs.google.com/spreadsheets/d/e/2PACX-1vQ5wAwQRpZiUBk_AOr4k3wrPTNkiF-kpX3_VceL12hdqqS6nhbtnCWxzVcxOYvdzKFYgZaZ6CgPY7vv/pub?gid=1951660366&single=true&output=csv")
```

# **Pregunta 1**

Aplica una regresión lineal para comprobar las H1 y H2. Responde lo siguiente: 

```{r}
library(knitr)
library(modelsummary)

h1=formula(H_AltaDepEcon_T~V_Hacin_T)
rl1=lm(h1, data = PL2)

h1control=formula(H_AltaDepEcon_T~V_Hacin_T + Hogares_T)
rl2=lm(h1control, data = PL2)

modelslm=list('OLS dependientes (I)'=rl1,'OLS dependientes (II)'=rl2)
modelsummary(modelslm, title = "Regresiones Lineales",
             stars = TRUE,
             output = "kableExtra")
```

*Respuesta* 

Son verdaderas:

- tiene un nivel de significancia menor a 0.001

- La regresión con variable de control tiene un mejor R2

# **Pregunta 2**

La variable dependiente es un conteo. De acuerdo a lo revisado durante la sesión, corresponde implementar una regresión Poisson. Hazlo con la H3 y no olvides declarar el offset.

```{r}
h2 = formula(H_AltaDepEcon_T~ V_Hacin_T + V_ServHig_T)
rp1 = glm(h2, data = PL2, 
        offset = log(Hogares_T),
        family = poisson(link = "log"))


modelsPois = list('POISSON dependientes (III)' = rp1)
modelsummary(modelsPois, 
             title = "Regresiones Poisson anidadas",
             stars = TRUE,
             output = "kableExtra")
```

```{r}
f <- function(x) format(x, digits = 4, scientific = FALSE)
modelsummary(modelsPois,
             fmt = f,
             exponentiate = T, 
             statistic = 'conf.int',
             title = "EXP() de la Regresión Poisson para Interpretación",
             stars = TRUE,
             output = "kableExtra")
```

*Respuesta* 

Es verdadera:


- A mayor % de hogares sin servicios higiénicos, mayor cantidad de altamente dependientes


# **Pregunta 3**

Responde sobre la regresión poisson de la H3.

```{r}
library(magrittr)
library(AER)
overdispersion=AER::dispersiontest(rp1,alternative='greater')$ p.value<0.05
underdispersion=AER::dispersiontest(rp1,alternative='less')$ p.value<0.05
# tabla
testResult=as.data.frame(rbind(overdispersion,underdispersion))
names(testResult)='Es probable?'
testResult%>%kable(caption = "Test de Equidispersión")%>%kableExtra::kable_styling()
```

```{r}
library(MASS)
rqp = glm(h2, data = PL2,
          offset=log(Hogares_T),
          family = quasipoisson(link = "log"))

h2off=formula(H_AltaDepEcon_T~ V_Hacin_T + V_ServHig_T + offset(log(Hogares_T)))
rbn=glm.nb(h2off,data=PL2)

modelsQP_BN=list('Poisson dependientes (III)'=rp1,
                 'QuasiPoisson dependientes (III)'=rqp,
                 'Binomial Negativa dependientes (III)'=rbn)

f <- function(x) format(x, digits = 4, scientific = FALSE)
modelsummary(modelsQP_BN,fmt=f,
             exponentiate = T, 
             statistic = 'conf.int',
             title = "EXP() de la Regresiones Poisson, Quasi Poisson  y Binomial Negativa",
             stars = TRUE,
             output = "kableExtra")
```

```{r}
anova(rp1,rqp,rbn, test = "Chisq") %>%
kable(caption = "Tabla ANOVA para comparar modelos")%>%kableExtra::kable_styling(full_width = FALSE)
```

*Respuesta* 

Es sobredispersa y se ejecuta regresiones quasipoisson y binomial negativa. El mejor modelo es el binomial negativo.

